臺灣臺南地方法院臺南簡易庭民事裁定
111年度南簡聲字第75號
聲  請  人  郭炳南  

相  對  人  王俊霖  
上列當事人間聲請停止執行事件，本院裁定如下：
    主  文
聲請人供擔保新臺幣伍萬肆仟壹佰陸拾柒元後，本院一百一十一
年度司執字第一一六三二一號強制執行事件之強制執行程序（部
分程序已併入本院一百一十一年度司執字第七二八九九號強制執
行事件），於本院臺南簡易庭一百一十一年度南簡字第七二七號
事件判決確定、和解或撤回起訴前應暫予停止。
    理  由
一、聲請意旨略以：相對人前持本院111年度司票字第848號本票
    裁定（下稱系爭本票裁定）為執行名義向本院聲請強制執行
    ，經本院民事執行處以111年度司執字第116321號強制執行
    事件（下稱系爭執行事件）受理在案。惟聲請人已對系爭本
    票裁定准許強制執行，發票日為民國110年1月29日，票面金
    額為新臺幣（下同）500,000元之本票（下稱系爭本票）提
    起確認本票債權不存在之訴，雖經本院臺南簡易庭於111年1
    0月14日以111年度南簡字第727號案件判決駁回，惟聲請人
    已於法定期間內提起上訴，尚未確定（下稱民事本案）。爰
    依強制執行法第18條第2項規定，聲請准予提供擔保裁定停
    止系爭執行事件之強制執行程序等語。
二、按有回復原狀之聲請，或提起再審或異議之訴，或對於和解
    為繼續審判之請求，或提起宣告調解無效之訴、撤銷調解之
    訴，或對於許可強制執行之裁定提起抗告時，法院因必要情
    形或依聲請定相當並確實之擔保，得為停止強制執行之裁定
    ，強制執行法第18條第2項定有明文。又強制執行法第18條
    第2項規定，於對許可強制執行之裁定提起抗告程序中，法
    院尚得因必要情形或依聲請定相當並確實之擔保，裁定停止
    強制執行，則本票經法院裁定准許強制執行後，債務人如基
    於本票債權不存在之原因，提起確認本票債權不存在訴訟者
    ，依舉輕明重之法理，自應許其提供擔保，停止強制執行，
    以避免債務人發生不能回復之損害（最高法院94年台簡抗字
    第15號裁定意旨參照）。
三、經查，聲請人前因主張其簽發之系爭本票債權不存在，對相
    對人提起訴訟，經本院臺南簡易庭以111年度南簡字第727號
    事件受理在案，並於111年10月14日判決駁回原告即聲請人
    之訴，嗣因聲請人不服於111年11月11日提起上訴，尚未確
    定；另相對人已於111年11月4日持系爭本票裁定為執行名義
    向本院聲請對聲請人對於第三人之薪資債權、存款債權，及
    聲請人所有門牌號碼臺南市○○區○○街000號之未保存登記建
    物（應有部分100,000分之33,333）強制執行，經本院民事
    執行處以系爭執行事件受理在案，惟其中不動產部分已併入
    本院111年度司執字第72899號事件等情，業據本院依職權調
    閱本院臺南簡易庭111年度南簡字第727號及系爭執行事件卷
    宗核閱查對無訛，並有索引卡查詢1份在卷可稽（見南簡聲
    卷第53頁）。則依前開說明，法院尚可於對許可強制執行之
    裁定之抗告程序中裁定停止執行，況聲請人本件係提出否認
    系爭本票裁定執行力之確認訴訟，且相對人在本院111年度
    南簡字第727號判決後始向本院聲請強制執行，即聲請人之
    民事本案繫屬在先，亦難認聲請人有濫行訴訟，以拖延執行
    之問題（最高法院98年度第3次民事庭會議㈡決議意旨參照）
    ，從而，聲請人聲請供擔保停止執行，經核與前開法律規定
    相符，應予有據。
四、次按法院因必要情形或依聲請定相當並確實之擔保，為停止
    強制執行之裁定者，該擔保金額之多寡應如何認為相當，固
    屬法院職權裁量之範圍。惟此項擔保係備供強制執行債權人
    因停止執行所受損害之賠償，故法院定擔保金額時，自應斟
    酌該債權人因停止執行可能遭受之損害，以為衡量之標準。
    而債權人因停止執行可能遭受之損害，在確定判決命為金錢
    給付之情形，係指債權人因停止執行延後受償，未能即時利
    用該款項，所可能遭受之損害而言（最高法院98年度台抗字
    第521號裁定意旨參照）。本院審酌相對人以系爭本票裁定
    為執行名義向本院聲請對聲請人強制執行之債權本金為500,
    000元，有民事聲請強制執行狀1份附於系爭執行事件卷宗可
    查，則本件擔保金之核定，應以聲請人提起確認訴訟期間，
    因聲請人聲請停止執行，相對人未能及時受償，而發生相當
    於利息之損失，並應以依法定利率即週年利率百分之5計算
    較為客觀。又本件確認本票債權不存在之民事訴訟，係民事
    訴訟法第427條第2項第6款適用簡易程序之訴訟，其訴訟標
    的價額未逾同法第466條所定金額，故不得依同法第436條之
    2上訴至最高法院，依據司法院頒布各級法院辦案期限實施
    要點規定計算，第二審審判期間約2年，加計本院送上訴、
    分案等期間，認本案審理期間尚需約2年2個月，依此為據，
    相對人因停止系爭執行事件未能即時受償之可能遭受之損害
    為54,167元【計算式：500,000元×5％×（2＋2／12）年≒54,167
    元（小數點以下四捨五入）】，爰以此金額酌定命聲請人為
    相對人供擔保後，停止執行如主文所示。
五、依強制執行法第18條第2項，裁定如主文。　　　　　　　
中　　華　　民　　國　　111 　年　　12　　月　　5 　　日
                  臺南簡易庭    法  官  徐安傑
以上正本係照原本作成。
如不服本裁定，應於送達後10日內，向本院提出抗告狀並表明抗
告理由，如於本裁定宣示後送達前提起抗告者，應於裁定送達後
十日內補提抗告理由書（須附繕本），並繳納抗告費新臺幣1,00
0元。 　　　　　　　　　
中　　華　　民　　國　　111 　年　　12　　月　　5 　　日
                                書記官  莊月琴